【裁判字號】    92,易,544
【裁判日期】    920716
【裁判案由】    竊盜
【裁判全文】
臺灣彰化地方法院刑事判決                          九十二年度易字第五四四號
    公  訴  人  臺灣彰化地方法院檢察署檢察官
    被      告  甲○
    選任辯護人  楊振裕律師
右列被告因竊盜案件，經檢察官提起公訴（九十二年度偵字第二五００號），本院判
決如左：
    主  文
甲○竊盜，累犯，處有期徒刑參月，如易科罰金，以參佰元折算壹日。
    事  實
一、甲○於民國九十一年四月間因竊盜案件，經台灣屏東地方法院判處有期徒刑二月
    確定，甫於九十一年七月十二日易科罰金執行完畢；猶未悛悔，且因罹患精神分
    裂症，有被控制妄想，其情緒行為易受干擾，及判斷能力亦受此精神疾病影響，
    已達精神耗弱之程度，仍基於為自己不法所有之犯意，於九十二年一月二十六日
    上午八時十五分許，在彰化縣秀水鄉○○村○○路與文化街口，趁乙○○購物之
    際，徒手伸入乙○○外套口袋內竊取紅色皮包一個，內有新台幣（下同）四千一
    百元、郵局金融卡乙張、中國商業銀行、華信安泰銀行及台新銀行等信用卡三張
    ，迨乙○○欲拿取口袋內之皮包時，發現甲○之左手伸入其外套之口袋，而回頭
    察看，見甲○左手持其皮包，已將皮包置於其實力支配下，旋即喊叫「捉賊」，
    甲○見情狀不對，遂將皮包扔擲在地上並加速逃逸，目擊者卓錦和乃驅前將甲○
    逮捕，並報警處理。
二、案經乙○○訴由彰化縣警察局鹿港分局報請臺灣彰化地方法院檢察署檢察官偵查
    起訴。
    理  由
一、訊據被告甲○於審理中矢口否認有上揭竊盜犯行，辯稱：伊什麼都不記得了云云
    。惟查，被告右揭事實，業據告訴人乙○○迭於警訊、偵查中指訴上揭情節甚詳
    ；且目擊證人卓錦和亦於警訊、偵查中證稱：當時伊聽有人在大聲喊「捉賊」，
    被告將左手中的紅色小皮包丟掉，附近民眾見狀也一同協助圍捕，伊大約跑了一
    百五十公尺後，終於將被告逮捕等語，既告訴人乙○○、目擊證人卓錦和均與被
    告毫不相識，更無冤仇，為被告所自承，應不致有攀誣被告情事，況被告於警訊
    初訊中復辯稱伊在市場內有用跑的，是因拖鞋壞掉又趕時間等語，與告訴人乙○
    ○、目擊證人卓錦和之指述、證述相較，顯然告訴人乙○○、目擊證人卓錦和之
    述詞較為可採。此外，復有贓物認領保管收據一紙及照片四幀附卷可稽，被告所
    辯無非事後卸責之詞，委無足採，事證明確，被告竊盜犯行應堪認定。
二、核被告所為，係犯刑法第三百二十條第一項之竊盜罪。被告前於九十一年四月間
    因犯竊盜案件，經台灣屏東地方法院判處有期徒刑二月確定，甫於九十一年七月
    十二日易科罰金執行完畢，有刑案資料查註紀錄在卷可稽，其受有期徒刑執行完
    畢後，五年以內再犯本件有期徒刑以上之罪，為累犯，應依刑法第四十七條之規
    定加重其刑。被告因罹患精神分裂症，有被控制妄想，其情緒行為易受干擾，及
    判斷能力亦受此精神疾病影響，有健保卡、中央健康保險局中區分局九十二年六
    月二日健保中費一字第０九二００五二五五九號函、澄清綜合醫院中港分院九十
    二年六月五日澄敬字第五四七號函所附之就醫記錄、病歷資料等附卷可憑，其病
    況應已達精神耗弱之程度；按刑法第十九條第二項所稱精神耗弱，係指行為時之
    精神，對外界事物之判斷能力，較普通人欠平均程度，顯然減退而言（參照最高
    法院八十年度台上字第三五一一號判決），被告竊盜時已罹患精神分裂症而陷於
    精神耗弱，有如前述，爰依法減輕其刑，並先加重後減輕。爰審酌被告前已有竊
    盜罪前科、犯罪之動機、目的、手段、所生之危害、罹有精神疾病及犯罪後之態
    度等一切情狀，量處如主文所示之刑，並諭知易科罰金之折算標準。
據上論斷，應依刑事訴訟法第二百九十九條第一項前段，刑法第三百二十條第一項、
第四十七條、第十九條第二項、第四十一條第一項前段，罰金罰鍰提高標準條例第一
條前段、第二條，判決如主文。
本案經檢察官賴志盛到庭執行職務。
中    華    民    國    九十二    年      七      月        十六        日
                                臺灣彰化地方法院刑事第二庭
                                    法      官  吳  俊  螢
右正本證明與原本無異。
如不服本判決，應於送達後十日內向本院提出上訴狀(須附繕本)。
告訴人或被害人對於判決如有不服具備理由請求檢察官上訴者，其上訴期間之計算係
以檢察官收受判決正本之日期為準。
                                    法院書記官  莊  玉  惠
中    華    民    國    九十二    年      七      月        十七        日
刑法第三百二十條
意圖為自己或第三人不法之所有，而竊取他人之動產者，為竊盜罪，處五年以下有期
徒刑、拘役或五百元以下罰金。
意圖為自己或第三人不法利益，而竊佔他人之不動產者，依前項之規定處斷。
前二項之未遂犯罰之。


司法院資訊處製作；財團法人民間司法改革基金會備份。
